【裁判字號】    99,小上,4
【裁判日期】    990128
【裁判案由】    損害賠償
【裁判全文】
臺灣桃園地方法院民事裁定               99年度小上字第4號
上  訴  人  乙○○
被  上訴人  甲○○
上列當事人間損害賠償事件，上訴人對於民國98年12月8 日本院
桃園簡易庭98年度桃小字第1338號第一審判決提起上訴，本院裁
定如下：
    主  文
上訴駁回。
第二審訴訟費用新臺幣壹仟伍佰元由上訴人負擔。
    理  由
一、按對於小額程序之第一審裁判之上訴或抗告，非以其違背法
    令為理由，不得為之，民事訴訟法第436 條之24第2 項定有
    明文。而所謂違背法令，依同法第436 條之32第2 項準用同
    法第468 條、第469 條第1 款至第5 款規定，係指判決不適
    用法規或適用不當者，以及(一)判決法院之組織不合法者，(二)
    依法律或裁判應迴避之法官參與裁判者，(三)法院於權限之有
    無辨別不當或違背專屬管轄之規定者，(四)當事人於訴訟未經
    合法代理者，(五)違背言詞辯論公開之規定者而言。次依民事
    訴訟法第436 條之25規定，小額程序之上訴狀內應記載上訴
    理由，表明下列二款事項：(一)原判決所違背之法令及其具體
    內容；(二)依訴訟資料可認為原判決有違背法令之具體事實，
    即上訴人於上訴狀或理由書內應有具體之指摘，並揭示該法
    規之條項或內容，若係成文法以外之法則，應揭示該法則之
    旨趣，倘為司法院之解釋或最高法院之判例，則應揭示該判
    解之字號或其內容，如上訴狀或理由書未依此項方法表明者
    ，即難認為已對原判決違背法令有具體之指摘，其上訴自難
    認為合法，此有最高法院71年度台上字第314 號判例意旨可
    參。
二、本件上訴意旨略以：本件被上訴人因過失致肇事等情，已經
    本院98年度桃小字第1338號原審判決認定上訴人之主張為真
    實。被上訴人雖主張伊已投保車損保險，不必再負擔其他費
    用，應由保險公司理賠上訴人所受之車損，然此主張已遭原
    審法官駁斥，當庭告知於被上訴人坦承肇事過失而保險公司
    理賠未能達成和解時，被上訴人還是要支付上訴人同意之金
    額，過去很多民事案例顯示該金額數目亦有超過新台幣（下
    同）100,000 多元，甚至更高。又兩造簽立協議同意書之原
    意，乃約定上訴人之車輛損害應由被上訴人之保險公司完全
    修復，惟因遷就保險公司不可能完全滿足客戶需求之現實，
    上訴人方同意不足部分自行補足。當時被上訴人之保險公司
    係因兩造肇事責任未釐清，故於自行研判肇事相關資料後僅
    肯理賠上訴人三成車輛修繕費用，今原審法院既已判決肇事
    責任均係因被上訴人過失所致，被上訴人之保險公司自應支
    付符合情理之賠償金額。儘管上訴人曾於協議書記載不足部
    分自行補足，然依據一般常理、自由心證或實務運作，前開
    記載之意自係指被上訴人之保險公司未能完全理賠時上訴人
    可自行吸收些微不足部分，上訴人也願意負擔修繕車輛費用
    中不足之一至三成費用。而今原審判決肇事乃因被上訴人之
    過失所生，上訴人需負擔之修車費用卻高於七成，顯見不合
    常理之處。上訴人於得知保險公司僅理賠三成之修車費用時
    ，即已數度去電質問被上訴人保險公司，當時被上訴人保險
    公司或尚能以無法進一步取得較明確之筆錄資料為由拒絕提
    高理賠額度，現今原審法院已本於職權調取完整資料後認定
    被上訴人應承擔過失肇事之責，承保之保險公司自應連帶負
    擔大部分之理賠義務。上訴人開車向來非常謹慎，亦遵守交
    通法規，車輛無端受損僅單純要求被上訴人完全修復而已，
    甚而體諒被上訴人車輛亦有損害，更於協議書載明若被上訴
    人保險公司將上訴人車輛完全修復，上訴人也願支付被上訴
    人三成之修車費用。上訴人車輛遭被上訴人撞擊受損後導致
    車況不佳，駕駛常有異聲及震動，欲將該車變賣出售，亦因
    係事故車輛而於估價時被砍價50,000元上下。原審未能明察
    兩造間協議書之內涵、原意及一貫之主旨精神，竟駁回上訴
    人之訴，實無理由，爰依法提起上訴，並聲明被上訴人應給
    付上訴人35,000元或七成以上之修車費用。
三、綜觀本件上訴人之上訴狀意旨，係就兩造間協議書條款真意
    及內涵之認定、被上訴人保險公司應賠償之車輛修繕費用金
    額等事項為爭執，惟其並未具體說明原審判決究竟有何不適
    用法規、適用法規不當、或有何民事訴訟法第469 條第1 款
    至第5 款之事實，揆諸首揭規定及說明，本件上訴人之上訴
    狀所載上訴理由，難認已依法具體表明原審判決如何違背法
    令，是其上訴不合法，應予駁回。末按，法院為訴訟費用之
    裁判時，應確定其費用額，民事訴訟法第436 條之32第1 項
    準用第436 條之19第1 項定有明文。查本件上訴人應負擔之
    第二審訴訟費用確定為1,500 元，爰裁定如主文第2 項所示
    。
四、據上論結，本件上訴為不合法，依民事訴訟法第436 條之32
    第1 項、第2 項、第436 條之19第1 項、第444 條第1 項前
    段、第95條、第78條，裁定如主文。
中    華    民    國    99    年    1     月    28    日
                  民事第一庭    法  官  郭琇玲
                                法  官  陳婉玉
                                法  官  郭俊德
本裁定不得再抗告。
上列正本證明與原本無異。
中    華    民    國    99    年    1     月    28    日
                                書記官  黃澧

司法院資訊處製作；財團法人民間司法改革基金會備份。
